---
title: "plant_growth"
author: "Puttipon"
date: "2025-05-06"
output: github_document
---
```{r}
options(repos = c(CRAN = "https://cran.r-project.org"))
```


```{r setup, include=FALSE}
knitr::opts_chunk$set(echo = TRUE)
```

```{r}
plant_growth_data <- read.csv("plant_growth_data.csv")
```

```{r}
head(plant_growth_data)
```

```{r}
library(dplyr)
library(ggplot2)
```

## คำถามข้อที่ 1
1. Find the mean of Height_cm, Leaf_Count, Flower_Count, Soil_pH, Chlorophyll_Content, Stem_Diameter, and Days_to_Flowering for each Species and Treatment.
1. หาค่าเฉลี่ยของ Height_cm, Leaf_Count, Flower_Count, Soil_pH, Chlorophyll_Content, Stem_Diameter และ Days_to_Flowering สำหรับแต่ละ Species และ Treatment
## คำตอบข้อที่ 1
# คำนวณค่าเฉลี่ยตาม Species และ Treatment
```{r}
summary_means <- plant_growth_data %>%
  group_by(Species, Treatment) %>%
  summarise(
    Mean_Height_cm = mean(Height_cm, na.rm = TRUE),
    Mean_Leaf_Count = mean(Leaf_Count, na.rm = TRUE),
    Mean_Flower_Count = mean(Flower_Count, na.rm = TRUE),
    Mean_Soil_pH = mean(Soil_pH, na.rm = TRUE),
    Mean_Chlorophyll = mean(Chlorophyll_Content, na.rm = TRUE),
    Mean_Stem_Diameter = mean(Stem_Diameter, na.rm = TRUE),
    Mean_Days_to_Flowering = mean(Days_to_Flowering, na.rm = TRUE),
    .groups = "drop"
  )
```
# แสดงผลลัพธ์ที่ได้
```{r}
summary_means 
```


## คำถามข้อที่ 2
2. Create a new data frame containing Species, Treatment, and the means of each parameter. Use head() to display your new data frame
2. สร้าง data frame ใหม่ที่ประกอบด้วย Species, Treatment และค่าเฉลี่ยของพารามิเตอร์แต่ละตัว ใช้ head() เพื่อแสดง data frame ใหม่ของคุณ
## คำตอบข้อที่ 2

#แสดงข้อมูลตาราง
```{r}
head(summary_means)
```

## คำถามข้อที่ 3
3. Plot a bar graph of Height_cm, Leaf_Count, Flower_Count, Soil_pH, Chlorophyll_Content, Stem_Diameter, and Days_to_Flowering for Rosa/Control (Use the mean of each measurement).
3. พล็อตกราฟแท่งของ Height_cm, Leaf_Count, Flower_Count, Soil_pH, Chlorophyll_Content, Stem_Diameter และ Days_to_Flowering ใน Rosa/Control (ใช้ค่าเฉลี่ยของแต่ละการวัด)
## คำตอบข้อที่ 3
# คำนวณค่าเฉลี่ยของแต่ละพารามิเตอร์สำหรับ Rosa / Control
```{r}
rosa_control_means <- plant_growth_data %>%
  filter(Species == "Rosa", Treatment == "Control") %>%
  summarise(
    Height_cm = mean(Height_cm, na.rm = TRUE),
    Leaf_Count = mean(Leaf_Count, na.rm = TRUE),
    Flower_Count = mean(Flower_Count, na.rm = TRUE),
    Soil_pH = mean(Soil_pH, na.rm = TRUE),
    Chlorophyll_Content = mean(Chlorophyll_Content, na.rm = TRUE),
    Stem_Diameter = mean(Stem_Diameter, na.rm = TRUE),
    Days_to_Flowering = mean(Days_to_Flowering, na.rm = TRUE)
  )
```
# ติดตั้งแพ็กเกจที่จำเป็น
```{r}
install.packages("ggplot2")
install.packages("tidyr")
```
# แปลงให้อยู่ในรูป long format สำหรับการพล็อตกราฟ ggplot
```{r}
rosa_long <- tidyr::pivot_longer(
  rosa_control_means,
  cols = everything(),
  names_to = "Parameter",
  values_to = "Mean_Value"
)
```
# สร้างกราฟแท่ง
```{r}
ggplot(rosa_long, aes(x = Parameter, y = Mean_Value)) +
  geom_col(fill = "pink") +
  labs(
    title = "Mean Growth Parameters in Rosa (Control)",
    x = "Parameter",
    y = "Mean Value"
  ) +
  theme_minimal() +
  theme(axis.text.x = element_text(angle = 45, hjust = 1))
```

## คำถามข้อที่ 4
4. Compare the mean of Height_cm between Species in the control group using bar graphs.
4. เปรียบเทียบค่าเฉลี่ยของ Height_cm ระหว่าง Species ในกลุ่ม control โดยใช้กราฟแท่ง
## คำตอบข้อที่ 4
# สรุปค่าเฉลี่ย Height_cm ของแต่ละ Species ในกลุ่ม Control
```{r}
height_by_species <- plant_growth_data %>%
  filter(Treatment == "Control") %>%
  group_by(Species) %>%
  summarise(
    Mean_Height_cm = mean(Height_cm, na.rm = TRUE),
    .groups = "drop"
  )
```
# เรียกใช้งาน ggplot
```{r}
library(ggplot2)
```

# พล็อตกราฟแท่งเปรียบเทียบ
```{r}
ggplot(height_by_species, aes(x = Species, y = Mean_Height_cm, fill = Species)) +
  geom_col() +
  geom_text(aes(label = round(Mean_Height_cm, 1)), vjust = -0.5, size = 4) +
  labs(title = "Mean Height (cm) by Species in Control Group", x = "Species", y = "Mean Height (cm)") +
  scale_fill_manual(values = c("Lavandula" = "#1b9e77", "Rosa" = "#d95f02", "Salvia" = "#7570b3", "Thymus" = "#00CED1", "Rosmarinus" = "#F781BF")) +
  theme_minimal() +
  theme(legend.position = "none")
```

## คำถามข้อที่ 5
5. Compare the mean of Chlorophyll_Content between Species in the fertilizer group using bar graphs.
5. เปรียบเทียบค่าเฉลี่ยของ Chlorophyll_Content ระหว่าง Species ในกลุ่ม fertilizer โดยใช้กราฟแท่ง
## คำตอบข้อที่ 5
# สรุปค่าเฉลี่ย Chlorophyll_Content สำหรับแต่ละ Species ในกลุ่ม Fertilizer
```{r}
chlorophyll_by_species <- plant_growth_data %>%
  filter(Treatment == "Fertilizer") %>%
  group_by(Species) %>%
  summarise(
    Mean_Chlorophyll = mean(Chlorophyll_Content, na.rm = TRUE),
    .groups = "drop"
  )
```
# พล็อตกราฟแท่ง พร้อมแสดงตัวเลขค่าเฉลี่ยบนแท่ง
```{r}
ggplot(chlorophyll_by_species, aes(x = Species, y = Mean_Chlorophyll, fill = Species)) +
  geom_col() +
  geom_text(aes(label = round(Mean_Chlorophyll, 1)), vjust = -0.5, size = 4) +
  labs(
    title = "Mean Chlorophyll Content by Species (Fertilizer Treatment)",
    x = "Species",
    y = "Mean Chlorophyll Content"
  ) + scale_fill_manual(values = c("Lavandula" = "#1b9e77", "Rosa" = "#d95f02", "Salvia" = "#7570b3", "Thymus" = "#00CED1", "Rosmarinus" = "#F781BF")) +
  theme_minimal() +
  theme(legend.position = "none")
```

## คำถามข้อที่ 6
6. Compare the mean of Days_to_Flowering for all Species and Treatments using bar graphs.
6. เปรียบเทียบค่าเฉลี่ยของ Days_to_Flowering ของทุก Species และ Treatment โดยใช้กราฟแท่ง
## คำตอบข้อที่ 6
# สรุปค่าเฉลี่ย Days_to_Flowering แยกตาม Species และ Treatment
```{r}
flowering_summary <- plant_growth_data %>%
  group_by(Species, Treatment) %>%
  summarise(
    Mean_Days_to_Flowering = mean(Days_to_Flowering, na.rm = TRUE),
    .groups = "drop"
  )
```
# พล็อตกราฟแท่งเปรียบเทียบ
```{r}
ggplot(flowering_summary, aes(x = Species, y = Mean_Days_to_Flowering, fill = Treatment)) +
  geom_col(position = "dodge") +
  geom_text(
    aes(label = round(Mean_Days_to_Flowering, 1)),
    position = position_dodge(width = 0.9),
    vjust = -0.5,
    size = 3.8
  ) +
  scale_fill_manual(values = c("Control" = "#1f77b4", "Fertilizer" = "#ff7f0e", "Drought" = "#4DAF4A")) +
  labs(
    title = "Mean Days to Flowering by Species and Treatment",
    x = "Species",
    y = "Mean Days to Flowering"
  ) +
  theme_minimal()
```


